臺灣臺南地方法院刑事判決　　　　　　　　　　　　九十二年度交簡上字第八八號
　　上　訴　人　臺灣臺南地方法院檢察署檢察官
　　被　　　告　丙○○
右列上訴人因過失傷害案件，不服本院九十二年度南交簡字第九二六號中華民國九十
二年八月二十二日第一審判決（聲請案號：九十二年度偵字第七二六○號），提起上
訴，本院管轄之第二審合議庭判決如左：
    主      文
上訴駁回。
    事      實
一、丙○○明知未領有駕駛執照不得駕駛車輛，仍於民國（下同）九十二年三月二十
    一日下午一時許，駕駛車號ＫＷ三－九九九號輕機車，沿臺南市○○街由南往北
    方向行駛，理應注意車前狀況，隨時採取必要之安全措施，而依當時情形，並無
    不能注意之情事，丙○○竟疏於注意，於衛國街十三巷巷口，撞及乙○○所駕駛
    沿衛國街十三巷由西往東方向行駛之車號ＶＢＯ－六三五號重機車之後車輪，致
    乙○○人車倒地，並受有右上犬齒及第一小臼齒牙冠牙根斷裂暨顏面、四肢及腹
    部多處擦傷之傷害。
二、案經乙○○報告臺灣臺南地方法院檢察署檢察官偵查後聲請簡易判決處刑。
    理      由
一、被告丙○○對於右揭事實坦認不諱，其於偵訊供稱：「（在何時發生？）九十二
    年三月二十一日下午一時在上開地點（按指衛國街與衛國街十三巷巷口）發生車
    禍」，「（你沒有駕駛執照？）對」，「（你有撞到乙○○？）有，但我對於如
    何相撞我不清楚，我事後清醒，我有看到乙○○身上有流血受傷，救護車將乙○
    ○送醫，我留個人資料給乙○○兒子，我就離開回家」等語明確（見臺灣臺南地
    方法院檢察署九十二年度發查字第一二八一號偵查卷第十九、二十頁），且佐以
    被告於本院審理亦供稱：「事故發生時我是從南方向北行駛，應該是撞向告訴人
    的車尾，但是告訴人是車頭受有毀損，本件雙方都有過失，告訴人受有傷害是事
    實，所以我願意賠償告訴人一、二萬元」等語明確（見本院卷九十二年十一月十
    二日準備程序筆錄），經核與告訴人乙○○於偵訊所證述：「當時約下午一時從
    衛國街十三巷口出來，騎ＶＢＯ－六三五號機車，我由西向東走，剛出巷口，被
    告從右方騎來，撞到我後車輪，我倒地受傷」，「（被告撞你哪裏？）被告之機
    車撞到我機車的後輪處，致我四肢、顏面、腹部多處擦傷」，「（你是在衛國街
    與衛國街十三巷口發生車禍？）是的。當時我行駛在衛國街十三巷（西往東），
    被告沿衛國街由南往北行駛，被告撞到我車之右後側」等語大致相符（見臺灣臺
    南地方法院檢察署九十二年度發查字第一二八一號、九十二年度偵字第七二六○
    號偵查卷），足證被告依當時狀況在客觀上無不能注意之情狀，違反駕駛人之注
    意義務，於前開時點駕駛車號ＫＷ三─九九九號輕機車撞及告訴人乙○○所駕駛
    車號ＶＢＯ─六三五號重機車，致告訴人受有上犬齒及第一小臼齒牙冠牙根斷裂
    暨顏面、四肢及腹部多處擦傷等傷害，有奇美醫學中心診斷證明書二紙在卷可稽
    ，是以被告於騎乘前開機車時，既應依照道路交通安全規則之規定，妥為注意車
    前狀況，以便隨時採取必要之安全措施，且參酌當時路況及天候，又無不能注意
    之情事，竟疏未注意，以致肇事，則其對該肇事結果，主觀上確有過失乙節，殆
    無疑義，顯見被告之過失行為與告訴人所受之傷害間，確有因果關係無訛，益證
    被告於本院審理時翻異前詞，辯稱：告訴人受損部分並非在車尾乙節，尚非可採
    。另被告所提五幀照片，僅得證明其所騎乘機車毀損之情狀，且衡以被告亦自承
    事發當時其已不醒人事，不知如何發生諸情以觀（見本院九十二年十一月十二日
    訊問筆錄），尚難推翻告訴人乙○○與事實較為吻合之陳述，至屬顯明。綜上各
    情相互參酌，本件事證已臻明確，被告之自白經核與事實相符，堪可採信，惟其
    矢口否認部分，則顯係臨訟飾卸之詞，不足採信，其犯行應堪予認定。
二、核被告丙○○所為，係犯刑法第二百八十四條第一項過失傷害罪，又被告係無照
    駕車，因而致人受傷，依道路交通管理處罰條例第八十六條第一項規定，應依法
    加重其刑。原審以被告犯行明確，審酌其犯罪情狀，依刑事訴訟法第四百四十九
    條第一項前段、第四百五十四條第二項、刑法第二百八十四條第一項前段、第四
    十一條第一項前段、道路交通管理處罰條例第八十六條第一項、罰金罰鍰提高標
    準條例第一條前段、第二條規定，量處有期徒刑三月，如易科罰金，以三百元折
    算一日，其認事用法，並無不合。檢察官上訴意旨以：被告丙○○於肇事後，至
    今仍不願負擔告訴人之醫藥費等，原判決於雙方並未和解情況下，僅判處被告有
    期徒刑三月，實屬過輕。惟查，被告未領有駕駛執照竟駕駛車輛，固屬情節非輕
    ，且被告於本院審理時亦表明僅願賠償告訴人一、二萬元等語，對於告訴人身體
    法益之侵害亦屬嚴重，然本案檢察官既聲請對被告為簡易判決處刑，而簡易判決
    所科之刑以宣告緩刑、得易科罰金之有期徒刑及拘役或罰金為限，刑事訴訟法第
    四百四十九條第三項定有明文，且得易科罰金之有期徒刑中最高刑度為有期徒刑
    六月，刑法第四十一條第一項前段亦有明定，再者，被告係屬初犯，且坦認雙方
    均有過失，顯見其尚非良心泯滅，實無處以最高刑度六月之理，是原審依檢察官
    簡易判決處刑之聲請及參酌被告犯罪情節，暨被告犯後僅賠償五千元且未和解，
    無宣告緩刑之餘地，已量處有期徒刑三月，其量刑亦稱妥適，檢察官以量刑過輕
    為由，提起上訴，顯無理由，應予駁回。
據上論斷，應依刑事訴訟法第四百五十五條之一第一項、第三項、第三百六十八條，
判決如主文。
本案經檢察官甲○○到庭執行職務
中      華      民      國    九十三      年      一      月    二十七  日
                                臺灣臺南地方法院刑事第六庭
                                      審判長法  官  黃光進
                                            法  官  張瑛宗
                                            法  官  黃翰義
右正本證明與原本無異。
本件不得上訴。
                                            書記官  林憶梅
中      華      民      國    九十三      年      一      月    二十七  日
